# 求助一个合并报表问题！！！

提问人：洛静儿 时间：2011-12-16 12:22:46
2008 年前，自然人黄 1 名下有A公司和B公司，同受黄 1 控制，A公司股权比例为黄 1 持股90%，自然人黄 2 持股10%； B公司股权比例为黄 1 持股80%，自然人黄 2 持股20%； 2009 年A公司新增了一个全资子公司C， 2010 年A公司又新增了D、E公司， 2011 年 1 月A公司和B公司股权发生变化，A公司股东变更成 黄 1 自然人独资，B公司股权变更成A公司占56%，黄 1 占44%。如果我现在要出 09 年到2011 年 10 的审计报告，我有下面几个问题 1 、 如果合并这个应该是属于同一控制合并吧？合并时是不是没少数股东权益？因为都是属于黄 1 的股权。 2 、 合并范围是不是： 2009 年的是A、B、C公司， 2010 年A、B、C、D、E公司、 2011 年A、B、C、D、E公司？

回答人：chenyiwei
1 、要了解报告期内A、B两公司的股权变动详细过程，尤其是黄 2 与黄 1 的关系、黄 2 原持有的股权是如何退出的。 2 、本案例总体上应属于同一控制下合并，但应考虑在历史上是否存在收购少数股权情况。具体取决于问题 1 中提供的补充信息。 3 、目前解释 5 号并未生效，同一控制下合并的合并报表中的前期比较数据问题仍按现行有效规定处理。如果同时列举三年的报表，则前期比较数据应作相应调整。

回答人：chenyiwei
回复 洛静儿 的帖子
可以这样理解。在目前的规定下，就同一控制下合并编制合并报表时，通常要视同在最早比较期间期初就已经将被合并方并入，视同由合并方和被合并方组成的合并集团是一直一体化存续下来的。
解释 5 号征求意见稿第六条的规定是要求就同一控制下企业合并编制的合并报表中，被合并方要从实际合并日开始才能纳入合并报表中，合并日之前的经营状况和现金流量不再并入。但该条尚未定稿更未生效，最终如何定稿还存在较大的不确定性。